臺灣高等法院刑事判決　　　　　　　　　　　　　九十一年度上易字第一四七二號
　　上　訴　人
　　即　被　告　乙○○
右上訴人因竊盜案件，不服臺灣板橋地方法院九十一年度易字第三四二號，中華民國
九十一年三月二十六日第一審判決（起訴案號：臺灣板橋地方法院檢察署九十年度偵
字第一九五四七號）提起上訴，本院判決如左：
    主  文
上訴駁回。
    事實及理由
一、本案經本院審理結果，認原審依據調查結果，認定上訴人即被告乙○○犯刑法第
    三百二十一條第一項第三款之攜帶兇器竊盜罪，且為共犯及累犯，經審酌被告乙
    ○○甫出獄未久，竟貪圖一己私利而為本案犯行及其手段、品行、智識程度、所
    生危害、犯罪後飾詞圖卸，未見悔意等一切情狀，判處有期徒刑一年，其認事、
    用法及量刑均無不當，應予維持，並引用原審判決記載之事實、證據及理由（如
    附件判決書）。
二、被告上訴意旨略稱：被告並未竊取系爭小客車，警訊筆錄因遭刑求而不實在，並
    聲請傳訊綽號「阿峰」之人，並調取口卡資料，以資證明其未為本案犯行。
三、經查：
    (一)按被告上述辯稱業經如附件之原判決指駁論述甚詳，所辯應係卸責之詞，實無
      可採；至聲請傳訊「阿峰」之人，矧被告於原審及本院調查中供稱：看守所之
      人說「阿峰」之人為「甲○○」，伊不知其年籍資料，只知二十歲左右，聽說
      現經台灣板橋地方法院通緝中等語（見原審卷第五十五頁、本院卷第三十九、
      六十三頁），經本院查詢結果並無被告所指「甲○○」之人，有本院公務電話
      紀錄、相關「甲○○」之人本院全國前案資料、台灣高等法院檢察署刑案紀錄
      簡覆表在卷可參（見本院卷第四十一、四十四至四十七、五十五至六十頁），
      所辯已不足採信，至於被告復請求傳訊「洪俊傑」者，惟被告直承或因看守所
      人告知姓名有誤，伊想可能是「洪俊傑」（見本院卷第六十四、七十二頁），
      顯見被告並無實證足資證明「阿峰」者之確實身分，僅憑無關本案之人傳聞拼
      湊，況依被告所供其人目前尚經通緝中，本難傳訊到案，且本件事證已然明確
      ，核無再行傳訊或調取口卡之必要。
    (二)綜上各情，被告上訴猶執前詞，否認犯罪並指摘原判決不當，為無理由，應予
      駁回。
四、據上論斷，應依刑事訴訟法第三百七十三條、第三百六十八條，判決如主文。
本案經檢察官劉永清到庭執行職務。
中      華      民      國    九十一    年      七      月    三十一    日
                              臺灣高等法院刑事第二十庭
                                  審判長法  官  葉  麗  霞
                                        法  官  范  清  銘
                                        法  官  段  景  榕
右正本證明與原本無異。
不得上訴。
                                        書記官  鐘  麗  芳
中      華      民      國    九十一    年      七      月    三十一    日
附錄：本案論罪科刑法條全文
犯竊盜罪而有左列情形之一者，處六月以上五年以下有期徒刑：
一、於夜間侵入住宅或有人居住之建築物、船艦，或隱匿其內而犯之者。
二、毀越門扇、牆垣或其他安全設備而犯之者。
三、攜帶兇器而犯之者。
四、結夥三人以上而犯之者。
五、乘火災、水災或其他災害之際而犯之者。
六、在車站或埠頭而犯之者。
前項之未遂罰之。
